【裁判字號】    97,訴,5036
【裁判日期】    980223
【裁判案由】    偽造有價證券
【裁判全文】
臺灣臺中地方法院刑事判決              97年度訴字第5036號
公  訴  人  臺灣臺中地方法院檢察署檢察官
被      告  乙○○
選任辯護人  白裕棋  律  師
            張繼準  律  師
上列被告因偽造有價證券案件，經檢察官提起公訴（97年度偵字
第11142 號），本院判決如下：
    主  文
乙○○意圖供行使之用，而偽造有價證券，處有期徒刑壹年柒月
。未扣案如附表所示之本票壹張沒收。
    事  實
一、乙○○於民國93年間，在臺中市與丙○○相識，而向丙○○
    誆稱其姓名係「林玲君」，嗣因乙○○欠積丙○○之借款未
    還，經丙○○多次索討，乙○○竟基於意圖供行使之用，偽
    造有價證券之犯意，先於97年1 月8 日下午15時許，在臺中
    市○○路○段路旁之車內，在票號WG0000000 號空白本票上
    ，填載發票日97年1 月8 日、金額新臺幣400 萬元、發票人
    林玲君、地址南投縣中正路568 號、Ｚ000000000、到期日97
    年1 月8 日，偽造「林玲君」名義所簽發之本票1 張（詳如
    附表所示，正本未扣案），並於同年月11日某時，在丙○○
    位於臺中縣龍井鄉○○路29之3 號之住處，將之交付予丙○
    ○，用以擔保借款。嗣經丙○○發現乙○○冒用「林玲君」
    之名義，因而報警處理，始悉上情。
二、案經丙○○訴由臺中市警察局第四分局報告臺灣臺中地方法
    院檢察署檢察官偵查起訴。
    理    由
壹、證據能力部分：
    按被告以外之人（包括證人、鑑定人、告訴人、被害人及共
    同被告等）於審判外之陳述，雖不符刑事訴訟法第159 條之
    1 至之4 等之規定，而經當事人於審判程序同意作為證據，
    法院審酌該言詞陳述或書面陳述作成時之情況，認為適當者
    ，亦得為證據；當事人、代理人或辯護人於法院調查證據時
    ，知有刑事訴訟法第159 條第1 項不得為證據之情形，而未
    於言詞辯論終結前聲明異議者，視為有前項之同意，同法第
    159 條之5 定有明文。立法意旨在於傳聞證據未經當事人之
    反對詰問予以核實，原則上先予排除。惟若當事人已放棄反
    對詰問權，於審判程序中表明同意該等傳聞證據可作為證據
    ；或於言詞辯論終結前未聲明異議，基於尊重當事人對傳聞
    證據之處分權，及證據資料愈豐富，愈有助於真實發見之理
    念，且強化言詞辯論主義，使訴訟程序得以順暢進行，上開
    傳聞證據亦均具有證據能力。本案檢察官、被告及辯護人於
    本院準備程序時，對本案之全部證據同意引為證據使用，本
    院審酌上開筆錄作成時，並無人情施壓或干擾，亦無不當取
    供之情形，認為以之作為本案之證據應屬適當，而有證據能
    力。
貳、實體部分：
一、上揭犯罪事實，業據乙○○於本院準備程序及審理時坦承不
    諱，核與告訴人丙○○分別警詢、偵查中所證述之情節相符
    ，並有上開偽造之本票影本1 張在卷可稽，足證被告之自白
    與犯罪事實相符，本案事證明確，被告犯行堪以認定。
二、核被告乙○○所為，係犯刑法第201 條第1 項之偽造有價證
    券罪。被告偽造「林玲君」之署押於前開本票上，此部分行
    為為偽造本票之全部行為所吸收，其偽造有價證券後進而行
    使，該行使之低度行為為偽造有價證券之高度行為所吸收，
    均不論罪。查偽造有價證券罪之法定最低刑為3 年以上有期
    徒刑，考其立法意旨在維護市場秩序，保障交易信用，被告
    偽造附表所示之本票1 張、係為擔保向告訴人丙○○之借款
    債務，且其偽造本票之金額，尚非十分龐大，未對於市場交
    易秩序所造成危害，本院認若處被告法定最低度刑責，仍嫌
    過重，客觀上足以引起一般之同情，爰依刑法第59條之規定
    ，酌減輕其刑。爰審酌被告素行、犯罪之動機、目的、手段
    、所生之危害，告訴人於本院審理時表示願意原諒被告，且
    被告事後已與告訴人達成民事調解一節，有本院98年度中調
    字第44號調解程序筆錄在卷可佐，犯後坦承犯行，態度尚稱
    良好等一切情狀，量處如主文所示之刑。如附表所示之本票
    正本1 張，係被告所偽造，雖未扣案，但無證據證明已滅失
    ，不問屬於犯人與否，應依刑法第205 條之規定，宣告沒收
    。
三、另公訴意旨略以：被告另於不詳時間、地點，以不詳方式取
    得「林玲君」之印章，蓋用在如附表所示本票之到期日、金
    額、發票人、發票日等欄位，偽造「林玲君」之印文，共6
    枚，偽造以林玲君名義簽發之本票1 張，而在丙○○上開住
    處交付予丙○○云云。惟訊據被告堅決否認有此部分犯行，
    辯稱：伊已經認罪，如有偽造「林玲君」的印文，沒有必要
    否認，因為不會影響伊罪行。本票上面的印文是告訴人自己
    蓋的，並不是伊蓋的等語。經查：證人即告訴人丙○○雖分
    別於警詢及本院審理時證述：被告將偽造有「林玲君」印文
    6 枚，如附表所示的偽造本票交予伊云云（見警卷第8 頁、
    第48頁）。惟被告於偵查、本院準備程序及審理時均堅詞否
    認有何偽造「林玲君」之印章、印文等犯行，而檢察官就此
    部分未舉出積極證據證明係被告所為，難以證明被告有此部
    分犯行；且依告訴人於本院準備程序時陳述：「（問：6 枚
    林玲君的印文是誰蓋的？）我自己蓋的，被告並沒有叫我蓋
    。」、「（問：林玲君這枚印章是誰提供的？）是我自己刻
    的。」等語（見本院卷第35頁）以觀，即難認定被告涉有上
    述犯行，故被告上述所辯，尚非無據，所辯堪以採信。從而
    ，此部分若成立犯罪因與前揭有罪之部分，係屬同一犯罪事
    實，具有實質上一罪之關係，故不另為無罪之諭知，併此敘
    明。
據上論斷，應依刑事訴訟法第299 條第1 項前段，刑法第201 條
第1 項、第59條、第205 條，刑法施行法第1 條之1 ，判決如主
文。
本案經檢察官甲○○到庭執行職務。
中    華    民    國    98    年    2     月    23    日
          刑事第十二庭  審判長  法  官  楊萬益
                                法  官  廖慧如
                                法  官  蔡建興
上正本證明與原本無異。
如不服本判決，應於收受送達後10日內向本院提出上訴書狀（應
敘述具體理由並附繕本）。
上訴書狀如未敘述理由，應於上訴期間屆滿後20日內補提理由書
於本院。
                                書記官  譚系媛
中    華    民    國    98    年    2     月    23    日
附錄論罪科刑法條：
中華民國刑法第201條
意圖供行使之用，而偽造、變造公債票、公司股票或其他有價證
券者，處3年以上10年以下有期徒刑，得併科3千元以下罰金。
行使偽造、變造之公債票、公司股票或其他有價證券，或意圖供
行使之用，而收集或交付於人者，處1年以上7年以下有期徒刑，
得併科3千元以下罰金。
 附表：
┌───┬───┬───┬───┬───┬─────┬───────┐
│發票人│付款人│面  額│發票日│到期日│ 票    號 │  地     址   │
├───┼───┼───┼───┼───┼─────┼───────┤
│林玲君│林玲君│400 萬│97年1 │97年1 │WG0000000 │南投縣中正路56│
│      │      │元    │月8日 │月8日 │          │8號 Ｚ000000000│
└───┴───┴───┴───┴───┴─────┴───────┘


司法院資訊處製作；財團法人民間司法改革基金會備份。
